---
title: "Textanalyse mit R"
author: "WR"
date: "Erstellt: `r Sys.time()`"
output: 
  html_document:
    toc: true
    toc_depth: 4
    toc_float:
      collapsed: false
    code_folding: hide
---

```{r setup, include = FALSE}

knitr::opts_chunk$set(echo = TRUE)

library(tidyverse)
library(knitr)
library(DT)
# library(htmlTable)
library(tidystringdist)

daten <- tribble(
  ~warum_sport,
  "Muskelaufbau",
  "Ich will gut aussehen",
  "besser aussehen",
  "Aussehen",
  "Ich will Muskeln aufbauen",
  "muskulär verbessern",
  "Prävention",
  "gesund bleiben",
  "Fitness",
  "Reha",
  "will ich ausdauernder werden",
  "Ausdauer verbessern",
  "In Form kommen",
  "Formaufbau",
  "Reha-Training",
  "Rehabilitation",
  "fitness",
  "formaufbau",
  "Muskeltraining",
  "Rückenprävention",
  "Rückenschmerzen vorbeugen",
  "Aus verschiedenen Gründen",
  "Diverse Gründe",
  "Mehrere Gründe"
)

daten <- daten %>%
  mutate(id = 1:nrow(daten)) %>% 
  select(id, warum_sport) %>% 
  arrange(warum_sport)


```


# Beispieldaten

Frage: Warum treiben Sie Sport? Bitte nennen Sie **den wichtigsten Grund**, d. h. nur einen Grund, keine Mehrfachangaben.

Daten, alphabetisch sortiert nach Gründen für Sport:

```{r beispieldaten}

# kable(daten)
# Platz sparen: Tabelle über zwei Spalten?
# Möglich, aber umständlich
# Quelle: https://stackoverflow.com/questions/43984289/how-to-split-kable-over-multiple-columns

datatable(daten, rownames = FALSE, options = list(pageLength = nrow(daten)))

```


# Vorgegebene Kategorien zuordnen

## stringr

* Alle Funktionen beginnen mit str_
* Schnelle Übersicht per Kontextmenü in RStudio: ?str_

```{r kategorien}

kategorien <- c("Ausdauer", "Aussehen", "Gesundheit / Prävention allg.", "Muskeln aufbauen", "Fitness / Form allg.", "Rehabilitation", "Rückenschmerzen vorbeugen / lindern", "Sonstiges")
kable(kategorien, col.names = "Kategorien")

```

### Zuordnung mit stringr und case_when

```{r str_detect_case_when}

daten <- daten %>% 
  mutate(warum_sport_c = case_when(
  str_detect(warum_sport, "Ausdauer") ~ "Ausdauer",
  str_detect(warum_sport, "Aussehen") ~ "Aussehen",
  str_detect(warum_sport, "Fitness") ~ "Fitness / Form allg.",
  str_detect(warum_sport, "Form") ~ "Fitness / Form allg.",
  str_detect(warum_sport, "gesund") ~ "Gesundheit / Prävention allg.",
  str_detect(warum_sport, "Prävention") ~ "Gesundheit / Prävention allg.",
  str_detect(warum_sport, "Muskel") ~ "Muskeln aufbauen",
  str_detect(warum_sport, "Reha") ~ "Rehabilitation",
  str_detect(warum_sport, "Rücken") ~ "Rückenschmerzen vorbeugen / lindern",
  TRUE ~ "Sonstiges")
)

daten %>% 
  arrange(warum_sport_c) %>% 
  kable()

```

Einigermaßen schick, aber: 

* Groß- und Kleinschrift: "aussehen" statt "Aussehen" wird nicht erkannt; "form" und "fitness" ebenfalls nicht.
* "muskulär" statt "Muskel" wird nicht erkannt
* Zwei separate Zeilen für Gesundheit / Prävention allg.

### Verbesserung: Groß- und Kleinschrift

fixed() sucht Zeichenketten "wörtlich", d. h. ohne sie als reguläre Ausdrücke zu interpretieren. Enthält das nützliche Argument *ignore_case*, mit dem man Unterschiede in Groß- / Kleinschrift ignorieren kann. Schnell, aber ungenau.

Variante: coll() sucht Zeichenketten "wörtlich", berücksichtigt Gebietsschema, daher genauer als fixed(), langsamer.

```{r str_detect_ignore_case}

daten <- daten %>% 
  mutate(warum_sport_c = case_when(
    str_detect(warum_sport, "Ausdauer") ~ "Ausdauer",
    str_detect(warum_sport, coll("Aussehen", ignore_case = TRUE, locale = "de_DE")) ~ "Aussehen",
    str_detect(warum_sport, "Fitness") ~ "Fitness / Form allg.",
    str_detect(warum_sport, "Form") ~ "Fitness / Form allg.",
    str_detect(warum_sport, "gesund") ~ "Gesundheit / Prävention allg.",
    str_detect(warum_sport, "Prävention") ~ "Gesundheit / Prävention allg.",
    str_detect(warum_sport, "Muskel") ~ "Muskeln aufbauen",
    str_detect(warum_sport, "Reha") ~ "Rehabilitation",
    str_detect(warum_sport, "Rücken") ~ "Rückenschmerzen vorbeugen / lindern",
    TRUE ~ "Sonstiges"
  )
)

daten %>% 
  arrange(warum_sport_c) %>% 
  kable()

```

* Besser: Aussehen und aussehen werden gleichermaßen erkannt.
* Umständlich, viel Redundanz (in jeder Zeile wiederholt sich *warum_sport*)
* Groß- / Kleinschreibung müssten wir ggf. in allen Zeilen wiederholen

### Verbesserung: Eigene Funktion

```{r str_detect_own_function}

str_detect_sport <- function(Muster) {
  str_detect(daten$warum_sport, coll(Muster, ignore_case = TRUE, locale = "de_DE"))
}

daten$warum_sport_c <- NA

daten <- daten %>% 
  mutate(warum_sport_c = case_when(
    str_detect_sport("Ausdauer") ~ "Ausdauer",
    str_detect_sport("Aussehen") ~ "Aussehen",
    str_detect_sport("Fitness") ~ "Fitness / Form allg.",
    str_detect_sport("Form") ~ "Fitness / Form allg.",
    str_detect_sport("gesund") ~ "Gesundheit / Prävention allg.",
    str_detect_sport("Prävention") ~ "Gesundheit / Prävention allg.",
    str_detect_sport("Muskel") ~ "Muskeln aufbauen",
    str_detect_sport("Reha") ~ "Rehabilitation",
    str_detect_sport("Rücken") ~ "Rückenschmerzen vorbeugen / lindern",
    TRUE ~ "Sonstiges"
  )
)

daten %>% 
  arrange(warum_sport_c) %>% 
  kable()
  
```

**TODO**: Alternative zeigen: Vor Zuordnung Variable (temporär?) in nur Groß- oder nur Kleinschrift umwandeln


### Verbesserung: Reguläre Ausdrücke

* Muskel / muskul finden
* Einzeiler für zwei unterschiedliche Varianten: "gesund" oder "Prävention"

```{r str_detect_regex}

str_detect_regex <- function(Muster) {
  str_detect(daten$warum_sport, regex(Muster, ignore_case = TRUE))
}

daten$warum_sport_c <- NA

daten <- daten %>% 
  mutate(warum_sport_c = case_when(
    str_detect_regex("Ausdauer") ~ "Ausdauer",
    str_detect_regex("Aussehen") ~ "Aussehen",
    str_detect_regex("(Fitness|Form)") ~ "Fitness / Form allg.",
    str_detect_regex("Rücken") ~ "Rückenschmerzen vorbeugen / lindern",
    str_detect_regex("(gesund|Prävention)") ~ "Gesundheit / Prävention allg.",
    str_detect_regex("Musk(e|u)l") ~ "Muskeln aufbauen",
    str_detect_regex("Reha") ~ "Rehabilitation",
    TRUE ~ "Sonstiges"
  )
)

daten %>% 
  arrange(warum_sport_c) %>% 
  kable()


```

* Weniger Code-Zeilen: Muskeln / muskulär in einer Zeile erfasst; gesund / Prävention in einer Zeile erfasst
* Groß- und Kleinschrift in der eigenen Funktion definiert
* Spezifischere Fälle vor allgemeineren Fällen: Rückenprävention muss für Präventation allg. zugeordnet werden (case_when reagiert auf den ersten Treffer)


## Weitere Informationen zu stringr

stringr besser kennen lernen:

* Siehe *help(package = "stringr"): Es gibt zwei Vignetten.
    + Introduction to stringr
    + Regular expressions
* RStudio Cheatsheet: siehe https://github.com/rstudio/cheatsheets/raw/master/strings.pdf


# Automatisierte Zuordnung aufgrund von Text-Ähnlichkeiten

## Datenbasis: Automarken

```{r Automarken}

autos <- tribble(
  ~Marke_org,
  "Volkswagen",
  "VW-Verräter",
  "Audi",
  "Audi Ingolstadt",
  "Mercedes",
  "Daimler-Benz",
  "BMW",
  "Bayerische Motoren-Werke",
  "Mercedes AMG",
  "Merzedes",
  "Audi A6 quattro",
  "VW Golf",
  "mein lieber VW",
  "BMW i3",
  "BMW München",
  "Volkswägelchen",
  "Folgswachen",
  "Bayerische Mist-Werke"
)

autos <- arrange(autos, Marke_org)

datatable(autos, rownames = FALSE, options = list(pageLength = nrow(autos)))
```


## Datenaufbereitung

### Abkürzungen vs. ausgeschriebene Markennamen

Erste Herausforderung: Abkürzungen und ausgeschriebene Markennamen. Lösung: Abkürzungen zuordnen mit stringr::str_replace.  
```{r Autos_Abkürzungen}

autos <- autos %>%
  mutate(Marke = str_replace(Marke_org, "VW", "Volkswagen"),
         Marke = str_replace(Marke, "BMW", "Bayerische Motoren-Werke"))

kable(autos)

```

### Sonderfall mit völlig unterschiedlichen Namen

Daimler / Daimler-Benz als Mercedes zuordnen mit Regulären Ausdrücken.

```{r Autos_Daimler}

autos <- autos %>% 
  mutate(Marke = str_replace(Marke, "(Daimler-Benz|Daimler)", "Mercedes"))

kable(autos)

```

## Automatische Zuordnung anhand von Text-Ähnlichkeit

Und jetzt wollen wir festgelegte Marken automatisiert zuordnen, ohne Marke für Marke mit regulären Ausdrücken zu hantieren.

R-Paket: tidystringdist von Colin Fay

Anwendungsbeispiel: https://community.rstudio.com/t/identifying-exact-or-near-duplicate-names-in-a-dataset/16870/5

Hier modifiziert: Nicht jeden Eintrag mit jedem anderen vergleichen, sondern Vorgabe mit "richtigen" Schreibweisen

### Raster anlegen: Alle Kombinationsmöglichkeiten

Wir verwenden tidyr::crossing()  
Dabei werden Duplikate entfernt. Wir haben `r length(unique(autos$Marke))` **unterschiedliche** Marken-Einträge von insgesamt `r length(autos$Marke)` Einträgen.

```{r Autos_grid}

marken <- c("Audi", "Bayerische Motoren-Werke", "Mercedes", "Volkswagen")

zuordnungstabelle <- tidyr::crossing(autos$Marke, marken) %>% 
  rename(Marke = `autos$Marke`, Marken_Vorlage = marken)

# expand_grid entfernt keine Duplikate
# Wir nehmen die reduzierte Zuordnungstabelle; ist lang genug!
# Bei der späteren Zuordnung per join kommen wir wieder auf die ursprüngliche Anzahl Einträge.

datatable(zuordnungstabelle)

```

Fallzahl: Anzahl **unterschiedlicher** Einträge mal Anzahl Kategorien

### Ähnlichkeits-Score berechnen

Es gibt verschiedene Maße. Wir wählen Jaccard. Das ist ein Distanzmaß - wir wandeln es um in ein Ähnlichkeitsmaß, d. h.: Je größer die Zahl, desto höher die Ähnlichkeit. Wertebereich: 0 bis 1.

```{r Autos_jaccard, warning = FALSE}

zuordnung <- tidy_stringdist(zuordnungstabelle, v1 = Marke, v2 = Marken_Vorlage) %>% 
  mutate(score = round(1 - jaccard, 2)) %>% 
  select(Marke, Marken_Vorlage, score)

kable(head(zuordnung))

```

### Beste Treffer auswählen

```{r Autos_top_score}

zuordnung_top <- zuordnung %>% 
  group_by(Marke) %>% 
  summarise(max_score = max(score)) %>% 
  ungroup()

kable(head(zuordnung_top))

```

### Beste Treffer zu ursprünglichen Daten zuordnen

```{r Autos_matching}

# zuordnung ergänzen
zuordnung <- zuordnung %>% 
  inner_join(zuordnung_top, by = c("Marke", "score" = "max_score"))

# Originaldaten: autos ergänzen

autos <- autos %>% 
  left_join(zuordnung, by = "Marke")

datatable(autos, rownames = FALSE, options = list(pageLength = nrow(autos)))

```

Da wir nicht in einer perfekten Welt leben: Schnelle Lösung, funktioniert automatisiert - hier mit einem Fehler.
